fi: Sikarileikkurin tyyppi: Kruunu; Giljotiini (kaksiteräinen); Giljotiini (yksi terä); Rei'itin/Shuriken; Pistoleikkuri; Sakset; Pöytämalli/vipu; V-leikkaus; Kiila/kissansilmä; Muu
es: Tipo de cortador de puros: Cornisa; Guillotina (de doble hoja); Guillotina (de una sola hoja); Perforador/Shuriken; Punzón; Tijeras; Tablero/Palanca; Corte en V; Cuña/Ojo de gato; Otros
zh-CN: 雪茄切刀类型: 皇冠型; 断头式（双刀片）; 断头式（单刀片）; 穿刺/手里剑式; 打孔式; 剪刀式; 台式/杠杆式; V 形切口; 楔形/猫眼式; 其他
nb: Cigarkuttertype: Krone; Giljotin (dobbeltblad); Giljotin (enkeltblad); Piercer/Shuriken; Punch; Saks; Bordplate/spak; V-snitt; Kile/katteøye; Annet
pt-BR: Tipo de cortador de charuto: Coroa; Guilhotina (de lâmina dupla); Guilhotina (de lâmina única); Perfurador/Shuriken; Punção; Tesoura; Mesa/Alavanca; Corte em V; Corte em cunha/Olho de gato; Outro
ko: 시가 커터 유형: 왕관; 기요틴(이중 날); 기요틴(단일 날); 피어서/슈리켄; 펀치; 가위; 테이블탑/레버; V컷; 웨지/캣츠 아이; 기타
pt-PT: Tipo de cortador de charuto: Coroa; Guilhotina (de lâmina dupla); Guilhotina (de lâmina única); Perfurador/Shuriken; Furo; Tesoura; Mesa/Alavanca; Corte em V; Cunha/Olho de gato; Outro
da: Cigarklippertype: Krone; Guillotine (dobbeltbladet); Guillotine (enkeltbladet); Piercer/shuriken; Punch; Saks; Bordplade/håndtag; V-snit; Kile/katteøje; Andet
nl: Type sigarenknipper: Kroon; Guillotine (dubbel mes); Guillotine (enkel mes); Piercer/Shuriken; Boorsnijder; Schaar; Tafelmodel/hefboom; V-snit; Wig/kattenoog; Overig
cs: Typ ořezávače na doutníky: Korunkový břit; Gilotina (se dvěma břity); Jednobřitá gilotina; Šuriken (vícebřitý); Vyštípovač; Nůžky; Stolní/pákový; V-cut; Klínový / kočičí oko; Jiné
vi: Loại dụng cụ cắt xì gà: Đỉnh; Dao cắt kiểu máy chém (lưỡi kép); Dao cắt kiểu máy chém (lưỡi đơn); Dụng cụ đục lỗ/Hình sao Shuriken; Đục; Cắt kéo; Loại để bàn/Cần gạt; Cắt hình chữ V; Cắt hình nêm/Mắt mèo; Khác
zh-TW: 雪茄剪類型: 皇冠型; 斷頭台型 (雙刃型); 斷頭台型 (單刃型); 打孔器/手裡劍型; 鑽孔型; 剪刀型; 桌上型/槓桿式; V 剪; 楔形/貓眼; 其他
hu: Szivarvágó típusa: Koronázópárkány; Guillotine (dupla pengés); Guillotine (szimpla pengés); Piercer/Shuriken; Lyukasztó; Olló; Asztali/karos; V-cut; Ék/macskaszem; Egyéb
sk-SK: Typ orezávača na cigary: Koruna; Gilotínový (dvojčepeľový); Gilotínový (jednočepeľový); Prepichovací/Šuriken; Dierovač; Nožnicový; Stolový/Pákový; Rez v tvare V; Klinový/Mačacie oko; Iné
hr-HR: Vrsta rezača cigare: Krunasta letvica; Giljotina (dvostruka oštrica); Giljotina (jedostruka oštrica9; Šilo/shuriken; Bušilica za papir; Škare; Stolni/poluga; V-rez; Klinasti; Ostalo
sv: Typ av cigarrklippare: Krona; Giljotin (dubbelbladig); Giljotin (enkelbladig); Piercer / Shuriken; Stansa; Sax; Bordsskärare / spakmodell; V-skuren; Kilsnitt / Kattöga; Övrigt
lt-LT: Cigarų pjaustyklės tipas: Karūna; Giljotina (dvigubi ašmenys); Giljotina (vienašmenė); Pradūrėjas / šurikenas; Skylių išmušėjas; Žirklinis; Stalinis / svirtinis; V formos; Pleištas / Katės akis; Kita
ru: Тип резака для сигар: «Корона»; Гильотина (с двумя лезвиями); Гильотина (с одним лезвием); Прокалыватель/сюрикен; Пробойник; Ножницы; Настольный/рычажный; V-образный вырез; Клин/кошачий глаз; Другой
ro-RO: Tip de foarfece de trabuc: Coroană; Ghilotină (lamă dublă); Ghilotină (lamă simplă); Perforator/shuriken; Poanson; Foarfecă; De masă/Pârghie; Tăietură în V; Pană/ochi de pisică; Altele
ja: 葉巻カッターのタイプ: クラウン; ギロチン（両刃）; ギロチン（片刃）; ピアサー/手裏剣; パンチ; ハサミ; テーブルトップ/レバー; Vカット; ウェッジ/キャッツアイ; その他
it: Tipo di tagliasigari: Corona; Taglierina (a doppia lama); Taglierina (a lama singola); Foratore/Shuriken; Punch; Forbice; Da ripiano/A leva; Taglio a V; Cuneo/Occhio di gatto; Altro
de: Zigarrenschneidertyp: Krone; Guillotine (Doppelklinge); Guillotine (einschneidige Klinge); Piercer/Shuriken; Stanze; Schere; Tischgerät/Hebel; V-Schnitt; Keil-/Katzenauge; Sonstiges
th: ประเภทที่ตัดซิการ์: ตัดก่อนสูบ; แบบกิโยติน (ใบมีดคู่); แบบกิโยติน (ใบมีดเดี่ยว); แบบเจาะรู/ชูริเคน; เจาะรู; กรรไกร; แบบตั้งโต๊ะ/คันโยก; แบบตัดรูปตัว V; แบบลิ่ม/ตาแมว; อื่นๆ
pl: Typ obcinacza do cygar: Typ crown; Gilotyna (podwójne ostrze); Gilotyna (pojedyncze ostrze); Przekłuwacz / Shuriken; Typ punch; Nożycowy; Stołowy / dźwigniowy; Cięcie typu V; Cięcie klinowe / „kocie oko”; Pozostałe
bg-BG: Тип резачка за пури: Корона; Гилотина (с двойно острие); Гилотина (едноостриева); Прободен/Шурикен; Дупчеща резачка за пури; Ножица; Настолен/лост; V-образен; Клин/Котешко око; Друго
tr: Motorlu testere kılavuz tipi: Taç; Giyotin (çift bıçaklı); Giyotin (tek bıçaklı); Delici/Şuriken; Delici; Makas; Masa Üstü/Kollu; V kesim; Kama/Kedi gözü; Diğer
fr: Type de coupe-cigare: Couronne; Guillotine (à double lame); Guillotine (à une seule lame); Perforateur/Shuriken; Emporte-pièce; Ciseaux; Modèle de table / levier; Coupe en V; Coupe en coin / œil de chat; Autre
el: Τύπος κόφτη πούρων: Τύπου crown; Γκιλοτίνα (διπλή λεπίδα); Γκιλοτίνα (μονή λεπίδα); Διατρητής / Shuriken; Punch; Με ψαλίδι; Επιτραπέζιος / Μοχλός; Κοπή V; Σφηνοειδής / Μάτι γάτας; Άλλο
en: Cigar cutter type: Crown; Guillotine (double-blade); Guillotine (single-blade); Piercer/Shuriken; Punch; Scissor; Tabletop/Lever; V-cut; Wedge/Cat's eye; Other
sl-SI: Vrsta rezalnika za cigare: Kronska; Giljotina (dvojno rezilo); Giljotina (z enim rezilom); Prebijalec/Šuriken; Luknjač; Škarje; Namizna/ročica; V-izrez; Klin/mačje oko; Druga